臺灣桃園地方法院小額民事判決
                111年度桃小字第1554號
原      告  吳旻哲  
被      告  林宸慶  

上列當事人間請求損害賠償(交通)事件，本院於民國111年9月15
日言詞辯論終結，判決如下：
    主    文
原告之訴駁回。
訴訟費用新臺幣1,000元由原告負擔。
    事實及理由
一、原告主張：被告於民國110年6月24日11時14分許，駕駛車牌
    號碼000-0000號自用小客車（下稱肇事車輛），於桃園市大
    園區文中街往新興路方向行駛，行經文中街與華興路交岔路
    口時，因未注意行至無號誌之交岔路口，同為直行車者，左
    方車應暫停讓右方車先行之過失，而依當時天候晴、日間自
    然光線、柏油路面乾燥、無缺陷、無障礙物、視距良好等情
    況，並無不能注意之情形，竟疏未注意及此，貿然直行進入
    交岔路口，適原告駕駛車牌號碼0000-00號自用小客車（下
    稱系爭車輛），沿桃園市大園區華興路往大觀路方向行駛至
    上開路口，見狀閃煞不及，2車因而發生碰撞，系爭車輛因
    此受損（下稱系爭事故）。原告已支出維修費用新臺幣（下
    同）72,800元，被告應就此負賠償之責。爰依民法侵權行為
    之法律關係，提起本件訴訟等語，並聲明：被告應給付原告
    72,800元，及自起訴狀繕本送達之翌日起至清償日止，按週
    年利率5％計算之利息。
二、被告則以：原告車速極快，被告係因視線遭路旁違規車輛、
    圍牆及植栽遮蔽視線，原告從頭到尾都有看到被告的肇事車
    輛，但原告未能及時煞停亦是系爭事故發生之原因，原告提
    出之估價單中電瓶與系爭事故無關等語，資為抗辯，並聲明
    ：原告之訴駁回。
三、得心證之理由：
　㈠原告主張被告駕駛肇事車輛，於前開時、地與系爭車輛發生
    碰撞，並致系爭車輛受損等情，業據原告提出道路交通事故
    現場圖、估價單在卷為證（見本院卷第7頁、第20頁），復
    經本院向桃園市政府警察局桃園分局調取系爭事故調查卷宗
    核閱無訛（見本院卷第62至75頁反面），被告就此亦不爭執
    ，堪信原告此部分主張為真實。
　㈡按因故意或過失，不法侵害他人之權利者，負損害賠償責任
    ；汽車、機車或其他非依軌道行駛之動力車輛，在使用中加
    損害於他人者，駕駛人應賠償因此所生之損害，民法第184
    條第1項前段、第191條之2前段分別定有明文。次按行經設
    有無號誌之交岔路口，應減速慢行，作隨時停車之準備；汽
    車行駛時，駕駛人應注意車前狀況及兩車並行之間隔，並隨
    時採取必要之安全措施；汽車行駛至無號誌或號誌故障而無
    交通指揮人員指揮之交岔路口，支線道車應暫停讓幹線道車
    先行。未設標誌、標線或號誌劃分幹、支線道者，少線道車
    應暫停讓多線道先行；車道數相同時，轉彎車應暫停讓直行
    車先行；同為直行車或轉彎車者，左方車應暫停讓右方車先
    行，汽車行近未設行車管制號誌之行人穿越道前，應減速慢
    行；道路交通安全規則第93條第1項第2款、第94條第3項、
    第102條第1項第2款、第103條第1項均有明文。惟前開道路
    交通安全規則第102條第1項第2款之規定，應指兩車同時抵
    達但均未進入交岔路口時，左方車應暫停讓右方車，設若右
    方車尚未進入交岔路口，而左方車已先進入交岔路口，應無
    上開規定之適用，蓋斯時左方車客觀上已無從暫停禮讓右方
    車先行。
　㈢經查，依本件道路交通事故現場圖、調查報告表及現場照片
    所示，現場無號誌、亦無任何停、讓標誌，足見系爭車輛、
    肇事車輛行駛之道路並未劃分幹、支線。又本院當庭勘驗事
    發時之錄影畫面，勘驗結果略以：約在畫面時間7.472秒時
    肇事車輛前輪已通過路口之停止線，車頭亦將完全通過停止
    線前方之行人穿越道，此時系爭車輛車頭尚未通過停止線，
    尚未進入交岔路口，肇事車輛與系爭車輛間並無障礙物阻擋
    視線；在畫面時間8.44秒時，系爭車輛車頭始通過停止線，
    此時肇事車輛車身大部分已通過行人穿越道；在畫面時間9.
    0秒時，系爭車輛車頭完全通過行人穿越道，此時肇事車輛
    車尾已完全通過行人穿越道，系爭車輛進入交岔路口後隨即
    向右方偏駛，約在9.9秒時肇事車輛車頭撞擊系爭車輛左後
    方，此有勘驗筆錄在卷為佐（見本院卷第93-1頁）。以車頭
    通過行人穿越道之時間為基準，可知肇事車輛至少較系爭車
    輛提早1.5秒進入交岔路口，並持續直行，系爭車輛始進入
    交岔路口並向右偏駛，則原告所駕駛之系爭車輛雖為右方車
    ，然其仍應讓先進入交岔路口之左方車先行，故被告並無原
    告所稱違反左方車應暫停讓右方車先行規定之過失。原告雖
    提出桃園市車輛行車事故鑑定覆議委員會鑑定覆議意見書（
    下稱系爭鑑定意見書），並主張本件被告有行經無號誌交岔
    路口，左方車未讓右方車先行之過失，惟系爭鑑定意見書全
    未審酌上開肇事車輛至少較系爭車輛早1.5秒即已進入交岔
    路口，並無左方車未讓右方車先行規定之適用，是其鑑定意
    見，應有違誤，本院自應不採用其鑑定結果。又肇事車輛之
    車頭至車尾通過行人穿越道花費1.528秒（計算式：9-7.472
    ＝1.528），以車身長約5公尺計算，換算時速約每小時11.78
    公里（計算式：5×3600÷1000÷1.528＝11.78），可認被告駕
    駛肇事車輛行經交岔路口時之速度，確實有遵守應減速慢行
    ，作隨時停車之準備之規定。而原告駕駛系爭車輛行至其行
    向為無號誌交岔路口，亦有未設行車管制號誌之行人穿越道
    ，原告本應減速慢行，作隨時停車之準備，且肇事車輛早已
    進入交岔路口，原告竟疏未注意暫停讓已進入交岔路口之左
    方車先行，而本件車禍發生時，天候晴、日間自然光線、柏
    油路面乾燥、無缺陷、無障礙物、視距良好，有道路交通事
    故調查報告表及現場照片可稽，依其情形並無不能注意之情
    事，是系爭事故之發生應係肇因於原告駕駛系爭車輛行經肇
    事路段，未減速慢行，亦未注意車前狀況，在路權歸屬上又
    未讓被告所駕駛已進入較岔路口之肇事車輛先行。再者，自
    原告駕駛系爭車輛通過行人穿越道進入交岔路口至撞擊發生
    僅有0.9秒，難認被告有足夠反應時間得以防止系爭事故之
    發生，故本院認被告就系爭事故無迴避可能性，難認被告就
    系爭事故之發生有何過失。
　㈣按汽車超車時，應依下列規定：三、欲超越同一車道之前車
    時，須先按鳴喇叭二單響或變換燈光一次，不得連續密集按
    鳴喇叭或變換燈光迫使前車允讓，道路交通安全規則第101
    條第1項第3款定有明文。原告又主張其進入系爭路口前一路
    都有閃燈，但被告均未禮讓原告等語。經查，依本院勘驗現
    場錄影光碟，可見原告駕駛系爭車輛自影片一開始（0秒時
    ），至撞擊發生（9.9秒時）均有持續閃爍大燈，此有勘驗
    筆錄在卷為佐（見本院卷第92頁反面），然本件被告並非原
    告之前車，而係較原告提早進入交岔路口之車輛，自非原告
    得使用變換燈光方式超車；且路權之歸屬應依道路交通相關
    規則為依歸，並非以是否密集變換燈光為路權歸屬之判斷，
    且原告長達9秒多之期間一路閃爍大燈，除已違反不得連續
    密集變換燈光之規定外，更可知原告就肇事車輛已先進入交
    岔路口取得路權乙節全然無視，更欲透過連續密集變換燈光
    之方式迫使肇事車輛允讓，難認原告此此舉即可取得路權，
    是原告此部分主張，亦屬無據。
　㈤又原告迄至本件言詞辯論終結為止，並未對被告就系爭事故
    有符合何其他侵權行為之要件舉證以實其說，故原告既無法
    證明被告就本件車禍有何侵權責任，則其自無從向被告請損
    害賠償。　
四、綜上所述，原告依侵權行為之法律關係，請求被告給付72,8
    00元，及自起訴狀繕本送達翌日起至清償日止，按週年利率
    5％計算之利息，為無理由，應予駁回。
五、本件事證已臻明確，兩造其餘攻擊防禦方法及舉證，經本院
    斟酌後，核與判決結果無影響，爰不予一一論述，併此敘明
    。
六、訴訟費用負擔之依據：民事訴訟法第78條。並依同法第436
    條之19規定，確定訴訟費用額如主文第2項所示。
中　　華　　民　　國　　111 　年　　9 　　月　　30　　日
                  桃園簡易庭  法  官  曾耀緯
以上為正本係照原本作成。
如不服本判決，應於送達後20日內，向本院提出上訴狀並表明上
訴理由，如於本判決宣示後送達前提起上訴者，應於判決送達後
20日內補提上訴理由書（須附繕本）。
如委任律師提起上訴者，應一併繳納上訴審裁判費。
中　　華　　民　　國　　111 　年　　9 　　月　　30　　日
                              書記官  吳宏明
附錄
一、民事訴訟法第436條之24第2項：
    對於小額程序之第一審裁判上訴或抗告，非以其違背法令為
    理由，不得為之。
二、民事訴訟法第436條之25：
    上訴狀內應記載上訴理由，表明下列各款事項：
    （一）原判決所違背之法令及其具體內容。
    （二）依訴訟資料可認為原判決有違背法令之具體事實。
三、民事訴訟法第471條第1項：（依同法第436條之32第2項規定
    於小額事件之上訴程序準用之）上訴狀內未表明上訴理由者
    ，上訴人應於提起上訴後二十日內，提出理由書於原第二審
    法院；未提出者，毋庸命其補正，由原第二審法院以裁定駁
    回之。